臺灣臺南地方法院刑事判決
111年度侵訴字第30號
公  訴  人  臺灣臺南地方檢察署檢察官
被      告  陳孟勛


選任辯護人  蘇文奕律師
            陳郁芬律師
上列被告因妨害性自主案件，經檢察官提起公訴（110年度偵字
第3550號），本院判決如下：
    主  文
乙○○現役軍人犯強制性交罪，共貳罪，各處有期徒刑壹年陸月，
應執行有期徒刑壹年捌月；又犯強制未遂罪，處有期徒刑肆月，
如易科罰金，以新臺幣壹仟元折算壹日。均緩刑叁年，緩刑期間
付保護管束，並應自民國111年7月15日起至同年10月15日止，按
月於每月15日給付A女新臺幣（下同）壹萬貳仟伍佰元合計伍萬
元款項。 
扣案之iPhone7手機壹支（IMEI：000000000000000）沒收之。  
    犯罪事實
一、乙○○於民國104年7月15日至108年9月8日為現役軍人（於108
    年9月9日0時退伍），其於107年間，以在網路上看見疑似代
    號AC000-A109220成年女子（姓名詳卷，下稱A女）之女子與
    某男性愛影片，可協助A女取回或刪除該影片為由，透過網
    路交友軟體與A女聯絡後，明知A女不欲與其交往，竟基於強
    制性交之各別犯意，要脅A女如不與其性交，將散布A女與某
    男之性愛影片，致A女心生畏懼，擔心如不從，上開性愛影
    片將被散布於眾，嚴重損害自身名譽及隱私，迫不得已下，
    只能妥協、聽從乙○○，先後於107年7月間某日及108年夏季
    （6月至8月間）某日，在高雄市○○區○○路000號印水涵觀景
    汽車旅館，違背其自主意願，任由乙○○親吻、撫摸其胸部及
    下體，並以生殖器插入其陰道內抽動至射精為止，乙○○以上
    開脅迫方式，對A女強制性交得逞2次。
二、乙○○見A女遭其性侵害後，確因擔心性愛影片外流而未曾張
    揚，竟於109年9月30日20時40分許，另基於強制之犯意，持
    用其所有之iPhone7手機，透過LINE通訊軟體聯絡A女，向A
    女恫稱其已復原A女與某男之性愛影片，要求A女與其性交，
    即將該影片交予A女，脅迫A女與其見面，冀圖能再度對A女
    強制性交，A女不甘屢遭乙○○脅迫性交，遂假意應允至超商
    見面確認性愛影片，並報警處理。嗣於翌日（10月1日）19
    時許，乙○○在臺南市○○區○○路0段000號統一超商與A女見面
    出示其手機內性愛影片予A女觀看時，為埋伏之員警查獲而
    未得逞，並當場查扣乙○○所有、供前揭犯罪使用之iPhone7
    手機1支（IMEI：000000000000000），而悉上情。
    理  由
一、證據能力之說明
    本件認定上開犯罪事實所援引之下列證據，提示當事人及辯
    護人均同意其證據能力（見本院卷第109至110、122至126、
    157頁），關於傳聞部分，本院審酌該等審判外陳述作成當
    時之過程、內容、功能等情況綜合判斷，並無顯不可信、違
    法不當之情況，認具備合法可信之適當性保障；關於非供述
    證據部分，查無違反法定程序取得之情形，且均與起訴待證
    事實具關連性而無證據價值過低之情形，依刑事訴訟法第15
    9 條之5 規定、同法第158 條之4 規定之反面解釋，皆有證
    據能力，得作為認定事實之判斷依據。
二、上開犯罪事實，業據被告乙○○於本院審理時坦承不諱（本院
    卷第109、125、156、162頁），核與告訴人A女於警、偵訊
    證述之情節相符（警卷第7至11頁、甲○偵卷一第20至25頁、
    甲○偵卷二第6至12頁），並有被告與A女109年9月30日、同
    年10月1日LINE對話紀錄（警卷第27至41頁）、本院111年4
    月27日勘驗被告與A女109年9月30日LINE對話影音檔之勘驗
    筆錄（本院卷第110至121頁）、警員林欣緯109年10月1日職
    務報告（警卷第49頁）、扣押筆錄暨扣押物品目錄表（警卷
    第19至23頁）等件在卷可稽，及被告所有供前揭強制犯罪使
    用之iPhone7手機1支（IMEI：000000000000000）扣案可憑
    ，足認被告前揭自白應屬實情，可以採信。本案事證明確，
    被告上開犯行洵堪認定，應予依法論科。　　
三、論罪科刑
　㈠現役軍人犯本法之罪後，喪失現役軍人身分者，仍適用本法
    處罰，陸海空軍刑法第3條定有明文。被告於104年7月15日
    至108年9月8日為現役軍人（於108年9月9日0時退伍），有
    臺南市後備指揮部111年3月23日函在卷可按（本院卷第27頁
    ），被告並供稱其為犯罪事實犯行時係任職服役中之現役
    軍人（本院卷第125頁），是核被告上開犯罪事實所為，均
    係犯陸海空軍刑法第76條第1項第7款、刑法第221條第1項之
    現役軍人犯強制性交罪。檢察官認被告係犯刑法第221條第1
    項之強制性交罪，容有未洽，惟起訴被告於上揭時、地對A
    女強制性交之基本社會事實同一，且經本院提示其現役軍人
    之兵籍資料調查證據（本院卷第157至158頁），並告知適用
    陸海空軍刑法之罪名（本院卷第125、156頁），爰依法變更
    起訴法條審理。
  ㈡核被告上開犯罪事實所為，係犯刑法第304條第2項、第1項
    之強制未遂罪。檢察官起訴意旨雖認被告此部分已著手於強
    制性交犯罪之實行，涉犯刑法第221條第2項、第1項強制性
    交未遂罪嫌云云。惟刑法第221條第1項、第2項之強制性交
    未遂罪，須基於對男女強制性交之犯意，著手實行強暴、脅
    迫、恐嚇、催眠術或其他違反其意願之非法方法，而未發生
    強制性交之結果，始能成立。行為人尚未開始對被害人為性
    交行為前所施用之強暴、脅迫等非法方法，得否認為已著手
    實行強制性交之構成要件行為，應視其強制性交之犯意是否
    已表徵於外，並就犯罪實行之全部過程予以觀察。必以由其
    所施用之強暴、脅迫等非法方法，足以表徵其係基於強制性
    交之犯意而為，且與性交行為之進行，在時間、地點及手段
    上有直接、密切之關聯，始可認為已著手實行強制性交之構
    成要件行為（參見最高法院106年度台上字第1995號刑事判
    決意旨）。依卷內資料，被告透過LINE通訊軟體聯絡A女，
    以其已復原A女與某男之性愛影片乙事，要脅A女與其見面配
    合性交，但於二人尚非面對面之情形下，就時間及空間距離
    而言，該傳送網路訊息及撥打網路電話脅迫A女之行為，與
    對A女實行強制性交，二者並無密切接近之關聯性。且A女假
    意應允見面後立即報警，並由警方在約見超商埋伏，被告顯
    然無從實現其希冀之後續性交行為。是被告雖以不正方法，
    對A女傳達上開要脅性交訊息，惟此與實施強制性交時之「
    違反被害人意願之方法，妨害被害人之性自主意思」之行為
    尚屬有間，不得認其已著手實行強制性交之構成要件行為，
    僅屬基於性交意圖，脅迫A女見面配合，使A女行無義務之事
    之著手實施。因起訴之基本社會事實同一，自應由本院告知
    強制未遂之罪名（本院卷第108、156頁）後變更起訴法條審
    理。又被告雖已著手於強制犯行之實施，但A女祇是假意與
    被告見面，實際上是報警處理，被告尚未行無義務之事即為
    警查獲，為未遂犯，爰依刑法第25條第2項之規定，按強制
    既遂罪之刑減輕之。
　㈢被告上開犯罪事實所犯陸海空軍刑法第76條第1項第7款、刑
    法第221條第1項強制性交罪之最輕法定刑為3年以上有期徒
    刑，惟行為時強制或違反意願之不法腕力程度、被害人受創
    之程度，攸關被告主觀惡性、法益侵害等情節差異，應依個
    案比例評價之；被告雖因一己私欲，不顧A女意願，以前揭
    脅迫方式，對A女遂行性交，固有不該之處；惟其犯後坦承
    犯行，於偵查中並與A女以35萬元達成和解，向A女道歉、保
    證日後不再以任何形式與A女聯繫，且已支付超過八成款項
    （合計30萬元），有和解書（甲○偵卷一第62頁）及郵政跨
    行匯款申請書影本8紙（本院卷第175至181、207頁）在卷可
    佐，致力以贖前愆，較之殘暴強制性交、拒未賠償道歉之型
    態，非無可憫；A女於和解書內亦表示願意原諒；復酌以被
    告前無任何犯罪紀錄之素行，有臺灣高等法院被告前案紀錄
    表可稽，雖自制力欠佳，偶犯重刑，然綜上酌量，依本件被
    告之主觀心態、行為及A女客觀上所受侵害程度等情狀，比
    例權衡，倘仍處以本罪最輕本刑有期徒刑3年，猶嫌過重，
    而有情輕法重之情形，在客觀上尚非不可憫恕，爰就被告上
    開犯罪事實所犯2件強制性交犯行，均依刑法第59條規定酌
    減其刑。
　㈣爰以行為人之責任為基礎，審酌被告為滿足個人私慾，違反A
    女之意願，對A女為強制性交行為，徒以一己之單方觀感，
    逕認獲A女同意，擅為違反A女意願之性交行為，侵害A女之
    性自主權，致A女身心受有侵害；復食髓知味，利用A女擔心
    性愛影片外洩損及自身隱私名譽之心理反應，脅迫A女見面
    ，冀圖對A女再次強制性交逞其性慾，雖A女最終假意配合並
    報警處理，致被告未能得逞，然被告之犯罪動機與手段已無
    可取，對於A女所造成之心理創傷亦不容小覷，實應嚴予非
    難；惟念被告坦承犯行，於偵查中積極與A女達成和解並履
    行大部分之賠償，已獲A女於和解書表示原諒，堪認被告尚
    具悔意，且盡其真摯努力以彌補自身犯罪所造成之損害，犯
    後態度非無足取；兼衡被告因愛戀A女，一時失卻自制而為
    之犯罪動機、目的、手段、情節、先前無犯罪紀錄，素行尚
    佳，暨其陳明之智識程度與工作、家庭生活狀況（本院卷第
    140、141、142-8、163頁），並考量相關量刑意見（本院卷
    第183至184頁）等一切情狀，分別量處如主文第一項所示之
    刑，並就其強制未遂罪所處徒刑諭知易科罰金之折算標準。
    另就其現役軍人犯強制性交二罪名所處徒刑，審酌其犯罪次
    數、行為態樣及手段情節相同、動機及責任非難重複程度、
    不法與罪責程度、對被告施以矯正之必要性等一切情狀，依
    限制加重原則，酌定其應執行之刑為有期徒刑1年8月。
　㈤緩刑宣告及附負擔之理由
　⒈被告前未曾因故意犯罪受有期徒刑以上刑之宣告，有臺灣高
    等法院被告前案紀錄表1份存卷可考，其因一時失慮，致罹
    刑章，犯後坦承犯行，深具悔意，並與A女成立和解及賠付
    大部分款項，且A女亦表示同意原諒被告，不再追究被告刑
    責（見甲○偵卷一第62頁和解書），被告經此教訓，當知所
    警惕，應無再犯之虞，本院綜合各情，復考量被告之年齡、
    智識經歷、家庭經濟狀況，倘令其入監執行，恐薰習犯罪之
    惡習，或因此自暴自棄，有礙其日後復歸社會，因認對於被
    告所科之刑，以暫不執行為適當，爰依刑法第74條第1項第1
    款規定，諭知緩刑3年，並依刑法第93條第1項第1款之規定
    ，宣告緩刑期間付保護管束。
　⒉被告與A女於本案偵查中，係以35萬元達成民事和解，當場給
    付A女20萬元，餘款15萬元，約定自110年11月1日起至111年
    10月31日止，共分12期，按月於每月15日以前匯款12,500元
    至A女指定之帳戶，被告截至目前為止，已支付110年11月份
    至111年6月份共8期款項合計10萬元，尚有111年7月份至同
    年10月份4期款項5萬元未給付等情，有和解書（甲○偵卷一
    第62頁）及郵政跨行匯款申請書影本8紙（本院卷第175至18
    1、207頁）附卷可參，本院為兼保障被害人之權益，確保被
    告履行與A女和解書所載上開和解內容，認就被告尚未給付
    之賠償金5萬元有依刑法第74條第2項第3款規定，命被告履
    行該和解條件之必要，而併為如主文第一項所示附負擔之宣
    告，且此部分依同條第4項規定，得為民事強制執行之名義
    。
　⒊被告於本案緩刑期間若違反如主文第一項所示緩刑負擔且情
    節重大，足認原宣告之緩刑難收其預期效果，而有執行刑罰
    之必要，依刑法第75條之1第1項第4款規定，得撤銷其緩刑
    之宣告，特此指明。
四、沒收之說明　　　　
　　扣案iPhone7手機1支（IMEI：000000000000000）係被告所
    有，供其聯絡A女為前揭犯罪事實犯行所用之物，業據被告
    供明在卷（本院卷第124頁），並有警方自扣案iPhone7手機
    擷取之卷附被告與A女之LINE對話紀錄可佐（警卷第27至41
    頁），應依刑法第38條第2項前段規定宣告沒收。至扣案iPh
    one11手機1支（IMEI：000000000000000，含0000000000門
    號SIM卡），依卷內事證，查無與本案犯行有關之具體事證
    ，自不得於本案宣告沒收。
五、適用之法律
　　刑事訴訟法第299條第1項前段、第300條，陸海空軍刑法第7
    6條第1項第7款，刑法第11條、第221條第1項、第304條第2
    項、第1項、第25條第2項、第59條、第41條第1項前段、第5
    1條第5款、第74條第1項第1款、第2項第3款、第93條第1項
    第1款、第38條第2項前段、第40條第1項，刑法施行法第1條
    之1第1項。
本案經檢察官白覲毓提起公訴，檢察官乙○○到庭執行職務。
中　　華　　民　　國　　111 　年　　6 　　月　　9 　　日
　　　　　　　　　刑事第五庭  審判長法　官  鍾邦久
　　　　　　　　　                  法  官  蔡奇秀
　　　　　　　　　                  法  官  林欣玲
以上正本證明與原本無異。
如不服本判決應於收受本判決後20日內向本院提出上訴書狀，並
應敘述具體理由。其未敘述上訴理由者，應於上訴期間屆滿後20
日內向本院補提理由書狀（均須按他造當事人之人數附繕本）「
切勿逕送上級法院」。 
　　　　　　　　　　　　　　　　　  書記官　莊文茹
中　　華　　民　　國　　111 　年　　6 　　月　　13　　日
附錄本案論罪科刑法條：
陸海空軍刑法第76條
現役軍人犯刑法下列之罪者，除本法另有規定外，依各該規定處
罰：
一、外患罪章第109條至第112條之罪。
二、瀆職罪章。
三、故意犯公共危險罪章第173條至第177條、第185條之1、第18
    5條之2、第185條之4、第190條之1或第191條之1之罪。
四、偽造文書印文罪章關於公文書、公印文之罪。
五、殺人罪章。
六、傷害罪章第277條第2項、第278條第2項之罪。
七、妨害性自主罪章。
八、在營區、艦艇或其他軍事處所、建築物所犯之竊盜罪。
九、搶奪強盜及海盜罪章。
十、恐嚇及擄人勒贖罪章。
前項各罪，特別法另有規定者，從其規定。
戰時犯前二項之罪者，得加重其刑至二分之一。

中華民國刑法第221條
對於男女以強暴、脅迫、恐嚇、催眠術或其他違反其意願之方法
而為性交者，處3年以上10年以下有期徒刑。
前項之未遂犯罰之。

中華民國刑法第304條
以強暴、脅迫使人行無義務之事或妨害人行使權利者，處3年以
下有期徒刑、拘役或9千元以下罰金。
前項之未遂犯罰之。